臺灣桃園地方法院交通事件裁定　　　　 95年度交聲字第656號
原處分機關　交通部公路總局新竹區監理所
異　議　人
即受處分人　甲○○
上列異議人即受處分人因違反道路交通管理處罰條例案件，對於
原處分機關於中華民國95年12月13日以桃監裁罰字第裁DG000000
0 號違反道路交通管理事件裁決書所為之處分（原舉發通知單號
碼：DG0000000號），聲明異議，本院裁定如下：
    主  文
原處分撤銷。
甲○○汽車駕駛人停車時，在顯有妨礙其他人、車通行處所停車
，處新臺幣陸百元之罰鍰。
    理  由
一、原處分意旨略以：車牌號碼N56-119 號重型機車於民國95年
    10月13日晚間6 時18分許，違規停放於桃園縣桃園市○○路
    53號前供人、車通行之斜坡上，經警發現拍照後，依違反道
    路交通管理處罰條例第56條第1 項第9 款規定逕行舉發，原
    裁決機關乃依上開條款及違反道路交通管理事件統一裁罰基
    準及處理細則第43、44、67條、違反道路交通管理事件統一
    裁罰基準表之規定，以前開車輛停車位置不依規定，裁處異
    議人新臺幣600 元等語。
二、異議人聲明異議意旨略以：異議人甲○○固有於前址停放車
    牌號碼N56-119 號重型機車，惟係停放於上址騎樓下，應屬
    合法。惟事後當係遭不明人士移置不合規定之位置，為警發
    現後始遭舉發，爰為此聲明異議等語
三、按汽車駕駛人在停車時，在顯有妨礙其他人、車通行處所停
    車，處新臺幣600 元以上1200元以下罰鍰，道路交通管理處
    罰條例第56條第1 項第5 款定有明文。又汽車停車時，顯有
    妨害他車通行之處所，不得停車，道路交通安全規則第112
    條第1 項第9 款亦有明文。
四、經查，該N56-119 號重型機車當日係由異議人甲○○停放於
    桃園縣桃園市○○路53號前之事實，業據異議人甲○○於本
    院調查時供承在卷。次查，該N56-119 號重型機車於舉發當
    時，係停置於桃園縣桃園市○○路53號前之連接道路與騎樓
    之水泥斜坡通道上之事實，業據證人即舉發員警鄭宇欽於本
    院調查時結證屬實，並有卷附之舉發照片在卷可稽。則該機
    車於舉發當時，係停置於該連接道路與騎樓間之水泥斜坡之
    事實應可確定。而該水泥斜坡既係連結道路與騎樓而供人、
    車通行之用，則異議人之機車停置於該處，自已妨礙其他人
    、車之通行。次查，異議人雖辯稱其停放當時，係將機車停
    放於騎樓下而非該斜坡，然卻無其他證據以實其說。況依該
    舉發照片所示，異議人之N56-119 號重型機車係整齊停置於
    該斜坡上，若係遭人任意移置，當無擺放如此整齊之理。此
    觀異議人於本件前一日亦係因同輛機車不依規定斜停於路口
    而遭舉發，異議人亦稱係依規定停妥後遭人移置，有卷附之
    監理機關裁決書、照片在卷可參 (另由本院調查中)自 明。
    此外，復查無其他積極證據可認有何異議人所辯之事實，故
    異議人稱本件係事後遭人移置當無可採。
五、原處分機關雖以N56-119 號重型機車停車位置不依規定，違
    反道路交通管理處罰條例第56條第1 項第9 款及違反道路交
    通管理事件統一裁罰基準及處理細則第43、44、67條、違反
    道路交通管理事件統一裁罰基準表之規定，裁處異議人新臺
    幣600 元，固非無據。然違反道路交通管理處罰條例第56條
    第1 項5 款已規定，「在顯有妨礙其他人、車通行處所停車
    。」應加處罰，此部分顯與同條項第9 款不同。蓋同條項第
    9 款係就停車處所已規定可供停車之時間、應停放之位置、
    停放之方式及可停放之車種之情形。而本案停車處所並無上
    開規定，且係符於同條第5 款之情形，故應依該款之規定處
    罰，原處分即有違誤。異議人聲明異議雖未指摘此點，其異
    議雖無理由，然原裁定既屬無可維持，本院應予撤銷並自為
    裁定。
六、據上論斷，依道路交通案件處理辦法第20條前段，道路交通
    管理處罰條例第56條第1 項第5 款，裁定如主文。
中　　華　　民　　國　　96　　年　　 1　　月　　18　　日
                    臺灣桃園地方法院交通法庭
                               法　官　崔秉君
以上正本證明與原本無異。
如不服本裁定，應於裁定送達後5 日內向本院提出抗告狀。
　　　　　　　　　　　　　　　 書記官　劉霜潔
中　　華　　民　　國　　96　　年　　1 　　月　　18　　日
